# TOMÁS MARGIOTTIELLO

Descargar como PDF

TomasMR99@gmail.com Mi celular: +541133470410 Buenos Aires, Argentina

ESTUDIANTE DE INGENIERIA EN SISTEMAS

Mi nombre es Tomás. Tengo 26 años y actualmente estoy estudiando ingeniería en sistemas de información en la UTN regional Buenos Aires cursando materias de 5º año. Adicionalmente complemento mi formación con cursos online y aprendiendo por mi propia cuenta.

Me considero responsable, con capacidad para trabajar en equipo y/o individualmente, proactivo, predispuesto a nuevos desafíos y conocimientos. Mis conocimientos abarcan tanto el area de back como front, pero actualmente desarrollandome en esta última.

Actualmente me encuentro trabajando como desarrollador fronten junior en un equipo multidisciplinario, con metodologias ágiles, realizando mantenimiento de código y codificacion de funcionalidades.

TT	ah	:1:	'1.	$\sim A$	_
$\Box$	(II)	''''	(I(	III	е.

## Front-end

actual.

Me capacité con cursos y de forma autodidacta en el desarrollo web responsive, además de los constantes desafíos en mi trabajo

# Back-end

Conocimientos en los distintos paradigmas de programacion, patrones de diseño y bases de datos.

# Idioma

Estudié inglés en una cultural, rindiendo en 2017 el First Certificate exam de manera exitosa.

### Tecnologías

HTML5	npm	Spark
CSS3 / SASS	Bootstrap	SQL / Transact SQL
Javascript	Java 8	Git
ReactJS	Maven	C/C++

### Experiencia Laboral

#### Developer Intern Gilbarco Veeder Root

Pasantía de desarrollo. Scrum. Python. Automatización de casos de prueba.

Ago. 2024 - Presente

Jun. 2023 - Ago. 2024

# Desarrollador Front-end Junior

Global Logic

Desarrollo de nuevas funcionalidades en el equipo de front. Mantenimiento de código y casos de prueba. ReactJS. Typescript.

### Educación

#### Universidad Tecnológica Nacional Ingenieria en Sistemas de Información

2018 - Presente

Cursando 5º año con promedio de 8.18/10. Tengo 32/43 materias aprobadas con 6 finales pendientes. Cuento con Seguridad Informática, Sistemas Aplicados de la Gestión Empresarial, criptografia y neurociencia como materias electivas.

### CoderHouse

Desarrollo front-end en ReactJS

2022

Curso de Desarrollo Web. Proyecto final Curso de Javascript. Proyecto final Curso de ReactJS. <u>Proyecto final</u>

Cursos de 34 hs cada uno, contando con una nota final de 9, 8 y 10 respectivamente.

### Cultural Inglesa de Villa del Parque Inglés Británico

2006 - 2017

First Certificate exam - dic 2017 - aprobado 168/190 - B2.

#### Instituto San José de Villa del Parque Título Secundario

2013 - 2017

Bachillerato con capacitación laboral como auxiliar en gestión administrativo contable. Promedio general de 8.54/10.

# *Hobbies*

En mi tiempo libre me gusta aprender sobre tecnologías que desconozco, mejorar mis habilidades y conocimientos en front e investigar herramientas y canales de youtube que puedan servirme. Además soy fan de los videojuegos y de los viajes.